臺灣臺中地方法院刑事判決　　　　　　　　　　　　九十三年度易字第二六六五號
　　公　訴　人　臺灣臺中地方法院檢察署檢察官
　　被　　　告　乙○○
右列被告因傷害案件，經檢察官提起公訴（九十三年度調偵字第三六七號），本院判
決如左：
    主  文
乙○○共同傷害人之身體，處有期徒刑月，如易科罰金，以參佰元折算壹日。
    事  實
一、乙○○於民國（下同）九十三年五月三十日下午十五時許，駕駛車號七八○○─
    ＨＳ號自小客車，搭載甲○○（俟後另行審結）沿臺中縣太平市○○路行駛，行
    經臺中縣太平市○○路四段與旱溪東路口，適丙○○駕駛機車行經上開地點遇有
    紅燈停於機車停等區內等待綠燈後通過，致妨礙乙○○、甲○○等人前行，乙○○便鳴按喇叭示意丙○○讓出空間，惟丙○○於讓出該空間後，旋順勢回頭往後
    方查看，而招致乙○○等人之不滿，乙○○、甲○○竟共同基於傷害之犯意聯絡
    ，下車由甲○○持黑色棍棒，乙○○則以拳頭毆打丙○○，致丙○○受有顏面多
  處外傷、鼻樑淤腫及頭頂枕部腫脹等傷害。
二、案經丙○○訴由臺中縣警察局霧峰分局報請臺灣臺中地方法院檢察署檢察官偵查
    起訴。
    理  由
一、訊據被告乙○○對於右揭時地因駕車經告訴人丙○○妨礙前行之事，而與告訴人
    丙○○發生爭執，進而拉扯告訴人丙○○，致告訴人丙○○受有起訴書所載之傷
    勢等事實固坦承不諱，然矢口否認有何前揭傷害之犯行，辯稱：伊將車輛停靠路
    邊後，被告甲○○即下車查看是否撞及告訴人丙○○，二人因細故發生口角，繼
    而互毆，伊見狀後，下車勸架並催促被告甲○○離開，伊只有過去拉扯告訴人丙○○而已，是被告甲○○徒手毆打告訴人丙○○的，並沒有拿黑色棍棒打告訴人
    丙○○，僅用拳頭打而已，伊均未動手毆打告訴人丙○○云云。惟查，右揭犯罪
    事實，業據告訴人丙○○於警詢時及偵審中到庭指訴歷歷，並有員警職務報告一
    份在卷足資佐證。而告訴人丙○○受有顏面多處外傷、鼻樑淤腫及頭頂枕部腫脹
    等傷害，復有診斷證明書二紙在卷可稽，加以告訴人丙○○身高體壯，若非被告
    乙○○、甲○○二人聯手，僅被告甲○○一人動手毆打應不致使告訴人丙○○受
    有前開之傷害。此外，參酌被告乙○○於警詢時供述稱：「當時同車甲○○就下
    車毆打丙○○，我只是在駕駛座車門旁叫甲○○快一點上車。」等語（見台灣台
    中地方法院檢察署九十三年度偵字第一四二六八號卷第十頁）；被告乙○○於偵
    查中則供述稱：「丙○○與甲○○二人互毆，我下車叫甲○○趕快走。」（見台
    灣台中地方法院檢察署九十三年度偵字第一四二六八號卷第二十六頁）；而於本
    院審理中則供述稱：「我只有過去拉扯告訴人丙○○而已。」（見本院九十三年
    十二月二十一日準備程序筆錄）等情以觀，被告乙○○前後三次供述均不一致，
    顯難採信。是綜據上述，被告乙○○空言否認，所辯無非臨訟畏罪飾卸之詞，要
    無足採，事證已臻明確，被告乙○○犯行洵堪認定。
二、核被告乙○○所為，係犯刑法第二百七十七條第一項之傷害罪。被告甲○○、乙○○間有犯意之聯絡，行為之分擔，均為共同正犯。爰審酌被告乙○○犯罪之動
    機、目的、手段、品行、所生危害及犯罪後猶飾詞狡賴犯行，毫無悔意，且犯罪
    後迄今仍未與告訴人丙○○達成民事和解，取得諒解，犯後態度不佳等一切情狀
    ，量處如主文所示之刑，並諭知易科罰金之折算標準，以資懲儆。至於黑色棍棒
    一支未據扣案，雖為被告甲○○供犯罪所用之物，但無證據證明係屬何人所有，
    為免執行困難起見，且非屬違禁物，爰不依法併予宣告沒收，附此敘明。
據上論斷，應依刑事訴訟法第二百九十九條第一項前段、刑法第二十八條、第二百七
十七條第一項、第四十一條第一項前段、罰金罰鍰提高標準條例第一條前段、第二條
，判決如主文。
中      華      民      國    九十四    年      三      月    二十三    日
                                        臺灣臺中地方法院刑事第八庭
                                            審判長法官  朱  光  國
                                                  法官  吳  崇  道
                                                  法官  洪  俊  誠
右正本證明與原本無異。
如不服本判決，應於判決送達後十日內向本院提出上訴狀，上訴於臺灣高等法院臺中
分院(須附繕本)。
                                                  書記官
中      華      民      國    九十四    年      三      月    二十三    日
附錄論罪科刑實體法條文：
刑法第二百七十七條第一項：
傷害人之身體或健康者，處三年以下有期徒刑、拘役或一千元以下罰金。
（罰金部份業經提高十倍為一萬元）
